臺灣桃園地方法院刑事判決　　　　　　　109年度訴字第462號
公　訴　人　臺灣桃園地方檢察署檢察官
被　　　告　葉峻瑋


選任辯護人　蕭盛文律師(法扶律師)
被　　　告　宋偉溢


選任辯護人　吳怡德律師(法扶律師)
上列被告因公共危險案件，經檢察官提起公訴（109 年度偵字第
4699號），本院判決如下：
    主  文
葉峻瑋犯放火燒燬現未有人所在之他人所有建築物未遂罪，處有
期徒刑拾月。
宋偉溢幫助犯放火燒燬現未有人所在之他人所有建築物未遂罪，
處有期徒刑伍月。
    事  實
一、葉峻瑋與宋偉溢為朋友，葉峻瑋則與賴天星有債務糾紛。葉
    峻瑋為使賴天星出面處理債務，竟基於放火燒燬現未有人所
    在之他人所有建築物之犯意，於民國108 年12月19日上午8
    時許，在其所經營位於新竹市○○區○○路0 段00巷000 號
    「關二爺海釣場」（下稱本案海釣場），攜帶裝有汽油之汽
    油桶1 個（下稱本案汽油桶），請宋偉溢駕駛車牌號碼0000
    -00 號自用小客車（下稱本案車輛），載其至賴天星所經營
    、位於桃園市○○區○○路0 段0 號、6 號「魚好多餐廳」
    （下稱本案餐廳），欲以放火為手段，向賴天星追討債務。
    而因出發時，葉峻瑋將本案汽油桶放至本案車輛之後車廂內
    ，且葉峻瑋於路途中有與宋偉溢表示可能會在門口放個小火
    等語，故宋偉溢明知葉峻瑋可能會有潑灑汽油點火之行為，
    仍基於幫助葉峻瑋遂行放火燒燬現未有人所在之他人所有建
    築物，而不違背其本意之未必故意，駕駛本案車輛搭載葉峻
    瑋前往本案餐廳。葉峻瑋與宋偉溢抵達本案餐廳後，從本案
    餐廳側門進入，葉峻瑋即持本案汽油桶潑灑汽油在側門木櫃
    處，並以打火機欲點燃汽油，惟未能成功，乃改以點燃塑膠
    袋放置在潑灑汽油處，宋偉溢則於一旁觀看。葉峻瑋隨後乘
    坐宋偉溢駕駛之本案車輛離去，前揭火勢則延燒至本案餐廳
    之木門、桌椅、鐵皮、塑膠浪板及其他物品，桃園市政府消
    防局永安分隊於同日上午8 時54分據報前往滅火，且於同日
    上午9 時13分將火勢撲滅，因及時滅火，本案餐廳尚未達於
    重要構成部分燒燬而喪失主要效用之程度（是葉峻瑋、宋偉
    溢前揭犯行均屬未遂）。員警隨後調閱本案餐廳附近之道路
    監視器影像，查知本案車輛及其駕駛宋偉溢，並循線聯繫宋
    偉溢到案說明，然於員警尚未發覺葉峻瑋前揭犯行前，葉峻
    瑋亦隨同宋偉溢到案並主動供述案情，而為自首（葉峻瑋與
    宋偉溢所涉毀損罪，因賴天星撤回告訴，詳後不另為公訴不
    受理之諭知）。
二、案經桃園市政府警察局楊梅分局報告臺灣桃園地方檢察署檢
    察官偵查起訴（賴天星於本院撤回告訴）。
    理  由
壹、程序部分
一、按被告以外之人於審判外之言詞或書面陳述，除法律有規定
    者外，不得作為證據；被告以外之人於審判外之陳述，經當
    事人於審判程序同意作為證據，法院審酌該言詞陳述或書面
    陳述作成時之情況，認為適當者，亦得為證據；當事人、代
    理人或辯護人於法院調查證據時，知有第159 條第1 項不得
    為證據之情形，而未於言詞辯論終結前聲明異議者，視為有
    前項之同意。刑事訴訟法第159 條第1 項及第159 條之5 分
    別定有明文。本判決下列所引用被告以外之人於審判外之陳
    述（含書面陳述），被告葉峻瑋、宋偉溢及其等辯護人，於
    本院準備程序中已同意上開證據具有證據能力（本院卷第79
    -8 0頁），而被告葉峻瑋、宋偉溢、辯護人、檢察官迄於言
    詞辯論終結前亦未就證據能力聲明異議，本院審酌上開證據
    資料作成時之情況，尚無違法、不當或顯不可信情況，認作
    為證據應屬適當，依刑事訴訟法第159 條之5 ，應認前揭供
    述證據均有證據能力。
二、本判決以下所引用之非供述證據，均與本件事實具有自然關
    聯性，且核屬書證、物證性質，又查無事證足認有違背法定
    程序或經偽造、變造所取得等證據排除之情事，復經本院依
    刑事訴訟法第164 條、第165 條踐行物證、書證之調查程序
    ，況檢察官、被告葉峻瑋、宋偉溢、辯護人對此部分之證據
    能力亦均不爭執，是堪認均具有證據能力。
貳、實體部分：
一、認定犯罪事實所憑之證據及理由：
  ㈠訊據被告葉峻瑋對前揭犯罪事實均坦承不諱（本院卷第77、
    356 頁），核與證人即共同被告宋偉溢於警詢、偵查之證述
    （偵卷第25-28 、201-202 頁）、證人賴天星於警詢、偵查
    及本院之證述（偵卷第33-36 、200 頁，本院卷第199-220
    頁）、證人即桃園市政府警察局楊梅分局大坡派出所員警賴
    智聖於本院之證述（本院卷第222-231 頁）、證人蘇宜卉於
    本院之證述（本院卷第310-315 頁）、證人羅健源於本院之
    證述（本院卷第315-318 頁）相符，且有桃園市政府消防局
    火災原因調查鑑定書（偵卷第37-151頁）、現場及道路監視
    器影像截圖照片（偵卷第153-167 頁）、本案車輛詳細資料
    報表（偵卷第171 頁）、本案餐廳用電資料（本院卷第133
    -135頁）、桃園市政府警察局楊梅分局大坡所查訪表及照片
    （本院卷第149-155 頁）在卷可參，是被告葉峻瑋本案犯行
    ，當可認定。
  ㈡而被告宋偉溢固坦承確有前揭所示客觀犯行，惟矢口否認有
    何幫助犯放火燒燬現未有人所在之他人所有建築物未遂罪之
    犯行，其與辯護人之答辯略以：被告宋偉溢載送被告葉峻瑋
    前往本案餐廳前，並不知悉被告葉峻瑋有縱火之預謀或意圖
    ，而自無幫助故意之可能；至現場後，雖對被告葉峻瑋縱火
    行為有所見聞，然被告宋偉溢並未提供任何實質助力，且其
    對被告葉峻瑋之縱火行為，並無防止結果發生之法律義務可
    言，故不成立幫助犯等語（本院卷第77-78 、97-102、356
    、359 頁）。惟查：
  1.被告葉峻瑋於108 年12月19日上午8 時許，在本案海釣場內
    ，攜帶本案汽油桶，請求被告宋偉溢駕駛本案車輛，載其至
    告訴人賴天星經營之本案餐廳；而被告宋偉溢駕駛本案車輛
    搭載被告葉峻瑋至本案餐廳後，由本案餐廳側門進入，被告
    葉峻瑋為前揭犯罪事實所示之放火犯行後，復搭乘被告宋偉
    溢駕駛之本案車輛離去，而本案餐廳因火勢延燒發生火災，
    後續經消防隊及時撲滅，本案餐廳未達於重要構成部分燒燬
    而喪失主要效用之程度，以及員警循線查獲被告宋偉溢、葉
    峻瑋之經過等客觀情節，業經被告宋偉溢坦承不諱，並與證
    人即被告葉峻瑋於警詢、偵訊、本院之證述（偵卷第13-1 7
    、200-201 頁，本院卷第319-344 頁）、證人賴天星於警詢
    、偵查及本院之證述、證人賴智聖於本院之證述、證人蘇宜
    卉於本院之證述、證人羅健源於本院之證述相符（前揭證人
    證述之出處頁數詳前），且有被告葉峻瑋手繪之本案汽油桶
    圖片（本院卷第85頁）及前揭書證（證據名稱及出處頁數均
    詳前）在卷可稽，當可認定。
  2.被告宋偉溢本案構成幫助犯行：
  ⑴經查，被告宋偉溢於警詢中自承：葉峻瑋將所使用之汽油放
    到本案車輛的後車廂，本案汽油桶大約裝有400CC 等語明確
    。是被告宋偉溢於駕駛本案車輛搭載被告葉峻瑋至本案餐廳
    前，業已發現被告葉峻瑋攜帶汽油之事，已能知悉被告葉峻
    瑋可能會有潑灑汽油點火之行為甚明。而被告宋偉溢既明知
    於此，隨後仍駕駛本案車輛搭載被告葉峻瑋前往本案餐廳，
    且被告葉峻瑋亦藉此助力得以遂行本案放火犯行，自當具備
    幫助放火燒燬現未有人所在之他人所有建築物之客觀犯行及
    未必故意。
  ⑵何況，證人即共同被告葉峻瑋於偵訊中已證稱：伊跟宋偉溢
    表示要去本案餐廳向賴天星討債，宋偉溢有看到伊將汽油桶
    放在後車廂，伊有跟宋偉溢說如果沒有找到賴天星，伊就在
    門口放個小火引賴天星出來等語（偵卷第201 頁）。並另於
    本院審理中證稱：宋偉溢有看到伊將本案汽油桶放到後車廂
    ，本案汽油桶之外觀如本院卷第85頁伊手繪所示，伊在放火
    之前就有跟宋偉溢說如果賴天星沒來的話，伊要放個小火引
    賴天星出來等語明確（本院卷第336 、340-341 頁）。足見
    於被告葉峻瑋遂行本案放火犯行前，確實已有向被告宋偉溢
    說明將以放火作為討債手段之計畫，是被告宋偉溢於駕駛本
    案車輛搭載被告葉峻瑋至本案餐廳前，當能知悉被告葉峻瑋
    可能會有潑灑汽油點火之行為明確。
  ⑶被告宋偉溢及其辯護人固為前揭答辯，惟被告宋偉溢載送被
    告葉峻瑋前往本案餐廳前，當已知悉被告葉峻瑋放火之計畫
    ，且被告宋偉溢駕駛本案車輛載送被告葉峻瑋至本案餐廳，
    亦已提供被告葉峻瑋本案放火犯行之實質助力各節，均說明
    如上，是被告宋偉溢及其辯護人之前揭答辯，礙難採認。
  ㈢不能認定被告葉峻瑋、宋偉溢本案具備（幫助）放火燒燬現
    供人使用住宅未遂罪主觀犯意之理由：
  1.按刑法上之放火罪，以行為人本乎放火燒燬特定物之故意而
    實施放火之行為，為其成立要件；因行為人所欲燒燬之標的
    物（客體）之不同，而異其處罰之罪名，是以，行為人所擬
    燒燬之客體為何？其主觀上有無燒燬該特定物之故意？均屬
    放火罪犯罪構成要件之重要內容事實（最高法院90年度台上
    字第7492號判決意旨參照）。準此，刑法第173 條第1 項之
    放火罪，需行為人對於目的物即現供人使用之建築物有燒燬
    之故意，亦即其對於放火行為有使目的物全部或一部喪失效
    用一節有所認識，而基於放火燒燬建築物之犯罪故意而著手
    實行放火行為，始足當之。
  2.經查，本案餐廳於屋頂處立有招牌，其內則擺放有櫃臺、相
    當數量之餐桌椅、魚缸、菜單等餐廳物品一節，有桃園市政
    府警察局楊梅分局大坡所查訪表所附照片（本院卷第153-15
    5 頁）及桃園市政府消防局火災原因調查鑑定書所攝現場照
    片（偵卷第97-101頁）可稽。且證人即告訴人賴天星於審理
    中亦證稱：如果本案餐廳有營業，且伊有喝酒，伊自己就不
    會回苗栗的家裡，會在本案餐廳過夜，伊的家人都住在板橋
    ，不會住在本案餐廳等語（本院卷第211 、217-218 頁）。
    從而，自本案餐廳外觀及證人賴天星前揭證詞，足見前揭餐
    廳於客觀上僅係供賴天星偶爾過夜使用，與專供居住使用之
    「住宅」有別，僅能認屬刑法第173 、174 條規定中之「建
    築物」而已，合先辨明。
  3.又證人賴天星於本院審理中證稱：伊偶爾會住在本案餐廳，
    於本案時間本案餐廳還有在用電，也沒有斷水等語明確（本
    院卷第202-205 頁），並有本案餐廳之用電資料（本院卷第
    133-135 頁）在卷可稽，是本案餐廳在客觀上當屬現有人所
    在之建築物無訛。
  4.惟證人賴天星於消防人員訪談時則證稱：平時餐廳有客人時
    才有營業，主要當作活魚暫放處，自108 年8 、9 月起餐廳
    就沒有營業，大廳為斷電狀態，只有伊1 人會進出現等語明
    確。是於被告葉峻瑋為本案放火犯行時，本案餐廳之大廳係
    處於斷電之狀況，被告葉峻瑋、宋偉溢對於本案餐廳之認知
    上，是否僅止於停業而未有人所在之建築物，而未能認識到
    本案餐廳仍為現有人所在之建築物，非無疑義。
  5.況且，證人賴天星於本院審理中亦證述以：伊偶爾住在本案
    餐廳內如偵卷第81頁平面圖所示「房間2 」西側之房間（下
    稱西側房間），平常客人不會進去西側房間，因為開餐廳加
    減會喝一些酒，有喝酒的話就會睡在西側房間，但伊沒有跟
    葉峻瑋講過伊會住在本案餐廳內，葉峻瑋或宋偉溢都沒有到
    過西側房間，在偵卷第81頁平面圖上標示起火點的2 個三角
    形處，都無法直接看到西側房間裡面的床或者個人用品等語
    （本院卷第207-209 、211 、215 、216- 217頁）。是賴天
    星僅有於本案餐廳營業且其有飲酒時，方會睡在西側房間內
    ，且一般人亦無法直接看見西側房間內有可供住居之設置。
    從而，是被告葉峻瑋、宋偉溢辯稱於主觀上未能查知本案餐
    廳為現有人所在之建築物，不具備具備（幫助）放火燒燬現
    有人所在建築物之主觀犯意等語，尚非無據。
  6.綜上，依本案餐廳於本案時間之外觀，及證人賴天星偶爾方
    於本案餐廳過夜之情況，以及一般人未能直接查見西側房間
    有可供住居之配置各節為綜合考量，就被告葉峻瑋、宋偉溢
    本案具備（幫助）放火燒燬現有人所在建築物之主觀犯意一
    節，尚難確信至無合理懷疑程度。自難對被告葉峻瑋、宋偉
    溢論以刑法第175 條第3 項、第1 項放火燒燬現有人所在建
    築物未遂罪及該罪之幫助犯。
  ㈣綜上所述，本案事證明確，被告葉峻瑋、宋偉溢本案犯行當
    可認定，應依法論科。
二、論罪科刑：
  ㈠論罪：
  1.按刑法第174 條第1 項放火燒燬現未有人所在之他人所有建
    築物罪，其所謂「燒燬」，係指火力燃燒，喪失物之效用而
    言，必須其物喪失主要效用，始得謂放火既遂；必須房屋構
    成之重要部分已燒燬，如僅房屋內之傢俱、物件燒燬，房屋
    本身尚未達喪失其效用之程度，即不能依該條項論罪，房屋
    構成部分並未燒燬喪失效用，放火結果僅燒燬傢俱及物件，
    應係犯同條第4 項、第1 項放火燒燬現未有人所在他人所有
    建築物未遂之罪名。經查，本案被告葉峻瑋、宋偉溢（幫助
    ）放火行為，雖造成本案餐廳之木門、桌椅、鐵皮、塑膠浪
    板燒損等情形，然本案餐廳尚未達於重要構成部分燒燬而喪
    失主要效用之程度，此有桃園市政府消防局火災原因調查鑑
    定書（偵卷第37-151頁）在卷可稽，當僅得論以刑法第174
    條第4 項、第1 項未遂之刑責。
  2.是核被告葉峻瑋所為，係犯刑法第174 條第4 項、第1 項之
    放火燒燬現未有人所在之他人所有建築物未遂罪；被告宋偉
    溢所為，則係犯刑法第30條第1 項前段、第174 條第4 項、
    第1 項之幫助放火燒燬現未有人所在之他人所有建築物未遂
    罪。
  3.公訴意旨固認被告葉峻瑋、宋偉溢係犯刑法第173 條第3 項
    、第1 項之放火燒燬現供人使用住宅未遂罪，及該罪之幫助
    犯。惟本案餐廳與專供人居住使用之「住宅」有別，僅能認
    定屬「建築物」，且尚難認定被告葉峻瑋、宋偉溢對本案餐
    廳為現有人所在之客觀狀態有所認知各節，均如前述，是本
    院就此部分之見解與公訴意旨容有不同，附此說明。
  ㈡刑之加重、減輕：
  1.被告宋偉溢累犯不予加重之理由：
    被告宋偉溢曾因不能安全駕駛之公共危險案件經判處有期徒
    刑，並於108 年6 月20日易科罰金執行完畢，此有臺灣高等
    法院被告前案紀錄表在卷可稽（本院卷第21頁），其於刑之
    執行完畢後，5 年內故意再犯本案有期徒刑以上之罪，為累
    犯；惟被告宋偉溢前案係犯不能安全駕駛之公共危險罪，與
    本案犯行之犯罪類型、行為態樣等罪質要素，顯然不同，未
    見被告宋偉溢對於刑罰反應力薄弱之事證，參酌司法院釋字
    第775 號解釋意旨，為避免發生罪刑不相當之情形，爰不予
    依刑法第47條第1 項之規定加重罪刑，附此敘明。
  2.被告宋偉溢因幫助犯之減刑：
    被告宋偉溢未參與被告葉峻瑋本案放火之構成要件犯行，所
    犯情節較正犯輕微，依刑法第30條第2 項規定，按正犯之刑
    減輕。
  3.被告葉峻瑋、宋偉溢因未遂犯之減刑：
    被告葉峻瑋著手於放火行為之實行而不遂，是被告葉峻瑋及
    幫助其犯行之被告宋偉溢，皆為未遂犯，均依刑法第25條第
    2 項規定，按既遂犯之刑減輕之。
  4.被告葉峻瑋因自首之減刑：
    經查，本案查獲之經過，係於火勢撲滅後，員警調閱本案餐
    廳附近之道路監視器影像畫面，查知本案車輛之車牌號碼，
    並循線聯繫被告宋偉溢到案說明，而於員警尚未發覺被告葉
    峻瑋本案犯行前，被告葉峻瑋即隨同被告宋偉溢到案並主動
    供述案情一節，業經證人賴智聖於本院證述綦詳（本院卷第
    223 、226-227 、231 頁），足見被告葉峻瑋於員警發覺其
    犯行前已主動陳述本案案情，而為自首。被告葉峻瑋於後續
    偵查、審理中均坦承犯行而接受裁判，爰依刑法第62條前項
    之規定，減輕其刑。
  5.被告宋偉溢適用刑法第59條減刑之理由：
  ⑴按刑法第59條規定之酌量減輕其刑，必須犯罪另有特殊之原
    因與環境，在客觀上足以引起一般同情，認為即使予以宣告
    法定最低度刑，猶嫌過重者，始有其適用。此所謂法定最低
    度刑，固包括法定最低本刑；惟遇有其他法定減輕之事由者
    ，則應係指適用其他法定減輕事由減輕其刑後之最低度刑而
    言。倘被告別有法定減輕事由者，應先適用法定減輕事由減
    輕其刑後，猶認其犯罪之情狀顯可憫恕，即使科以該減輕後
    之最低度刑仍嫌過重者，始得適用刑法第59條規定酌量減輕
    其刑（最高法院100 年度台上字第744 號判決意旨參照）。
  ⑵經查，被告宋偉溢於本院已與賴天星達成和解，並經賴天星
    表示希望對被告宋偉溢從輕量刑一節，業經賴天星於本院陳
    述明確（本院卷第162 頁），且有本院和解筆錄1 份在卷可
    參（本院卷第167-168 頁），足認被告宋偉溢犯後已有具體
    積極之彌過作為，非無悔改之意；又被告宋偉溢本案客觀上
    僅構成幫助犯行，且於主觀上僅具備幫助犯之未必故意，行
    為可非難程度，與具備直接故意之正犯間，核屬有別，本院
    認為被告宋偉溢經適用前揭減刑事由後，仍應受6 月有期徒
    刑以上刑之宣告，而必須入監服刑，非無情輕法重之憾，爰
    適用刑法第59條規定再酌減其刑。
  6.被告葉峻瑋不適用刑法第59條減刑之理由：
    被告葉峻瑋固亦與賴天星於本院成立和解，且提出賴天星簽
    名之收據佐證已履行全部和解內容，此有和解筆錄、本院公
    務電話紀錄、收據各1 份在卷可稽（本院卷第167-169 、36
    5 頁），然審酌被告葉峻瑋本案犯行，係具備放火燒燬現未
    有人所在之他人所有建築物直接犯意之正犯，且被告葉峻瑋
    業經適用前揭各款減刑事由（未遂、自首），其所受刑度已
    有所緩和，並無再適用刑法第59條規定酌減其刑之必要（惟
    被告葉峻瑋前揭履行和解內容之作為，仍應作為整體量刑之
    考量）。被告葉峻瑋固未請求依刑法第59條減刑，惟仍附此
    說明，已昭明確。
  7.被告葉峻瑋、宋偉溢既有前揭所示各款減輕事由，爰依法遞
    減之。
  ㈢量刑：
    爰以行為人之責任為基礎，審酌被告葉峻瑋、宋偉溢本案所
    為，係放火燒燬現未有人所在之他人所有建築物之犯行及幫
    助犯，雖本案餐廳幸未達於重要構成部分燒燬而喪失主要效
    用之程度，然對公共安全造成相當巨大之危險性，且造成賴
    天星非輕之財產上損害，應予非難；惟衡酌被告葉峻瑋、宋
    偉溢於犯後未久，即配合偵查到案說明案情，被告葉峻瑋始
    終坦承犯行，且被告葉峻瑋、宋偉溢均與賴天星達成和解，
    被告宋偉溢已履行全部和解內容，被告葉峻瑋則提出賴天星
    簽名之收據佐證已履行全部和解內容，是被告葉峻瑋、宋偉
    溢犯後非無悔意；兼衡被告葉峻瑋、宋偉溢自述之家庭經濟
    狀況、智識程度（本院卷第356 頁），以及賴天星於本院陳
    述之意見（告訴人於本院訊問程序中，固曾表示對被告葉峻
    瑋不再追究之意思，惟於後續審理期日並未維持相同意見，
    見本院卷第162 、359 頁），以及檢察官、辯護人、被告葉
    峻瑋、宋偉溢陳述之量刑意見等一切情狀，量處如主文所示
    之刑。又被告宋偉溢固受6 月以下有期徒刑之宣告，但被告
    宋偉溢本案所犯之罪，最重本刑已逾5 年，依刑法第41條第
    1 項規定，不得易科罰金（惟仍得依執行檢察官之指揮，決
    定可否易服勞役），固無庸諭知易科罰金之折算標準，附此
    說明。
三、沒收：
    按供犯罪所用、犯罪預備之物或犯罪所生之物，屬於犯罪行
    為人者，得沒收之；宣告前二條之沒收或追徵，有過苛之虞
    、欠缺刑法上之重要性、犯罪所得價值低微，或為維持受宣
    告人生活條件之必要者，得不宣告或酌減之。刑法第38條第
    2 項、第38條之2 第2 項定有明文。被告葉峻瑋本案放火所
    用之打火機、本案汽油桶，固為屬於被告葉峻瑋並供本案犯
    罪所用之物，惟前揭物品均未扣案，且價值低微、容易取得
    ，被告葉峻瑋更稱本案汽油桶業已丟棄等語（偵卷第16頁）
    ，是難認被告葉峻瑋仍得持前揭物品作為犯罪之用，考量執
    行沒收付出之成本及效益，認為欠缺沒收前揭物品之刑法上
    重要性，爰不予宣告沒收。
參、不另為公訴不受理之諭知：
    公訴意旨另以被告葉峻瑋、宋偉溢前述之行為，另涉犯刑法
    第354 條毀損及幫助犯之罪嫌等語。惟查，公訴意旨認被告
    涉犯刑法第354 條毀損罪嫌，依同法第357 條規定，須告訴
    乃論，賴天星既已就本案撤回告訴，有刑事撤回告訴狀在卷
    可參（本院卷第165 頁），本應依刑事訴訟法第303 條第1
    款規定，就被告葉峻瑋、宋偉溢所涉毀損部分諭知不受理，
    然此部分與前揭經論罪科刑部分，有想像競合犯之裁判上一
    罪關係，爰不另為不受理之諭知，併予敘明。
據上論斷，應依刑事訴訟法第299 條第1 項前段，刑法第174 條
第4 項、第1 項、第25條第2 項、第30條第1 項、第2 項、第62
條前段、第59條，判決如主文。
本案經檢察官廖榮寬偵查起訴，檢察官王鈺玟、林欣怡到庭執行
職務。
中    華    民    國    110    年   11     月    10   日
                  刑事第四庭  審判長法  官  黃柏嘉
                                    法  官  涂偉俊
                                    法  官  張家豪
以上正本證明與原本無異。
如不服本判決應於收受判決後20日內向本院提出上訴書狀，並應
敘述具體理由。其未敘述上訴理由者，應於上訴期間屆滿後20日
內向本院補提理由書(均須按他造當事人之人數附繕本)「切勿逕
送上級法院」。
                                    書記官  蔡宗豪
中    華    民    國   110    年    11    月    11    日
附錄本案論罪科刑法條全文：
中華民國刑法第174條
放火燒燬現非供人使用之他人所有住宅或現未有人所在之他人所
有建築物、礦坑、火車、電車或其他供水、陸、空公眾運輸之舟
、車、航空機者，處 3 年以上 10 年以下有期徒刑。
放火燒燬前項之自己所有物，致生公共危險者，處 6 月以上 5
年以下有期徒刑。
失火燒燬第 1 項之物者，處 6 月以下有期徒刑、拘役或 9 千
元以下罰金；失火燒燬前項之物，致生公共危險者，亦同。
第 1 項之未遂犯罰之。